臺灣板橋地方法院刑事判決　　　　　　 96年度簡上字第743號
上　訴　人　丙○○
即　被　告
上列上訴人因傷害案件，不服本院九十六年度簡字第一四八三號
中華民國九十六年七月五日第一審判決（聲請簡易判決處刑案號
：臺灣板橋地方法院檢察署九十六年度偵字第四八四０號），提
起上訴，本院管轄之第二審合議庭判決如下：
    主  文
原判決撤銷。
丙○○傷害人之身體，處拘役參拾日，如易科罰金，以新臺幣臺
仟元折算壹日，減為拘役拾伍日，如易科罰金，以新臺幣壹仟元
折算壹日。
    事  實
一、丙○○於民國九十五年十一月二十一日二十二時許，因認外
    甥女丁○○與丁○○男友甲○○在其住處樓上即臺北縣三重
    市○○路○段十一巷十二號四樓之丁○○住所內製造噪音，
    即至前揭處所欲與丁○○、甲○○理論，雙方一言不合而生
    口角，丙○○竟基於傷害之犯意，徒手揮拳毆打甲○○，且
    明知丁○○於其間阻擋，仍動手與之拉扯，致甲○○受有胸
    口及兩側上肢多處抓傷等傷害；丁○○則受有雙側上肢多處
    擦傷及挫瘀傷等傷害。
二、案經丁○○、甲○○訴由臺灣板橋地方法院檢察署檢察官偵
    查後聲請簡易判決處刑。
    理  由
壹、證據能力部分：
    按被告以外之人於偵查中向檢察官所為之陳述，除顯有不可
    信之情況者外，得為證據，刑事訴訟法第一百五十九條之一
    定有明文。查，證人丁○○、甲○○於偵查中所為之陳述，
    核無顯不可信之情形，並經依法具結，自得為證據，先予敘
    明。
貳、實體部分：
一、訊據被告丙○○固坦承於前揭時、地，因丁○○、甲○○發
    出噪音而前往勸阻，惟矢口否認有何傷害之犯行，辯稱：當
    天因伊母親甫出院需安靜休養，伊上樓去叫丁○○、甲○○
    不要太大聲，伊按門鈴後由丁○○前來開門，甲○○就突然
    從裡面衝出來，罵伊是瘋子，並拉住伊衣服、動手打伊，伊
    僅將甲○○之手撥開，並未與甲○○互毆，亦未與丁○○有
    任何拉扯或肢體接觸云云。惟查：
（一）前揭事實，業經證人即告訴人丁○○、甲○○於偵查中具
      結後證述綦詳，且二人證述之情節互核相符，並有馬偕紀
      念醫院診斷證明書二份、傷勢照片三幀附卷可稽，是證人
      丁○○、甲○○指稱遭被告丙○○傷害等情，應非無稽。
      況且，衡諸常情，倘若僅係單純以手撥開對方之手，當不
      致造成對方受有抓傷或擦傷之傷害，然就告訴人等所提出
      之診斷證明書及照片觀之，告訴人等所受之傷勢為抓傷、
      擦傷及挫瘀傷等傷害，明顯非係單純阻擋即可造成，是被
      告丙○○上開辯詞顯係事後卸責之詞，不足採信。
（二）又被告丙○○雖舉其妻即證人乙○○為證，惟證人乙○○
      於本院審理時具結證稱：「（問：妳先生到樓上和丁○○
      、甲○○狀況你是否有看到？）我沒有看到」、「樓上發
      出吵鬧的聲音，... 我婆婆請我先生去看樓上發生什麼事
      情，... 我先生一上去沒有多久我就在三樓家裡聽到我先
      生說你怎麼打我，... 我先生就用跑的下樓，... 我跟著
      下去，丁○○也跟著到一樓，... 跪在我先生面前，說原
      諒甲○○」、「我在一樓的時候，我有跟丁○○說有什麼
      話起來再講，我拉她的手，在一樓的時候我先生也有拉丁○○的手」、「我們一人拉一邊」、「（問：丁○○照片
      上所受的傷勢當時妳拉她所造成？）不是我造成，也不是
      我先生造成，我們當時拉她的力道沒有這麼大，不會造成
      這樣的傷」等語（見本院九十六年十月九日審理筆錄），
      是證人乙○○並未親眼目睹被告丙○○上樓與告訴人丁○○、甲○○發生爭執之情形，是證人乙○○之證言已不足
      為有利被告丙○○之認定。況且，就證人乙○○證稱其與
      被告丙○○在上址一樓拉起跪在地上之丁○○，其等之力
      道沒有很大，不會造成丁○○受有照片上所示之傷勢，是
      告訴人丁○○所受上開傷勢亦非因跪在地上由證人乙○○
      、被告丙○○拉起時所造成，更可證明證人丁○○於偵查
      中證稱其所受傷是係被告丙○○與甲○○互相拉扯時，伊
      在中間阻擋，遭被告丙○○所造成一節，應與事實相符。
（三）綜上所述，被告所辯應屬畏罪卸責之詞，不足採信，本案
      事證明確，被告犯行洵堪認定。
二、核被告所為，係犯刑法第二百七十七條第一項之傷害罪。原
    審詳察，以被告罪證明確，予以論罪科刑，固屬卓見。惟查
    ，原審判決後，中華民國九十六年罪犯減刑條例於九十六年
    七月十六日生效施行，原審未及適用，尚有未洽；被告上訴
    指摘原判決不當，雖無理由，惟原判決既有上開可議之處，
    仍應由本院管轄之第二審合議庭將原判決予以撤銷改判。爰
    審酌被告與告訴人間因上開爭執，不以理性、合法途徑解決
    ，卻動手毆傷告訴人，惟被告無犯罪紀錄，素行良好，有臺
    灣高等法院被告前案紀錄表一件在卷可稽，及其犯罪之動機
    、手段、目的，告訴人所受傷勢尚屬輕微，暨被告犯後否認
    犯行之態度等一切情狀，量處如主文所示之刑，並諭知如易
    科罰金之折算標準。又被告之犯罪時間在九十六年四月二十
    四日以前，合於中華民國九十六年罪犯減刑條例之減刑條件
    ，爰依同條例第二條第一項第三款規定減其刑期二分之一，
    並諭知如易科罰金之折算標準。
據上論斷，應依刑事訴訟法四百五十五條之一第一項、第三項、
第三百六十九條第一項前段、第三百六十四條、第二百九十九條
第一項前段，刑法第二百七十七條第一項、第四十一條第一項前
段，刑法施行法第一條之一第一項、第二項前段，中華民國九十
六年罪犯減刑條例第二條第一項第三款、第七條、第九條，判決
如主文。
本案經檢察官連思藩到庭執行職務。
中　　華　　民　　國　　96　　年　　10　　月　　23　　日
                  刑事第十八庭  審判長法　官  連育群
                                      法  官  吳幸娥
                                      法  官  王綽光
上正本證明與原本無異
本件不得上訴
                                      書記官　田世杰
中　　華　　民　　國　　96　　年　　10　　月　　23　　日
附錄本案論罪科刑法條全文：
中華民國刑法第277條
（普通傷害罪）
傷害人之身體或健康者，處 3 年以下有期徒刑、拘役或 1 千元
以下罰金。
犯前項之罪因而致人於死者，處無期徒刑或 7 年以上有期徒刑；
致重傷者，處3年以上10年以下有期徒刑。
